臺灣高等法院臺中分院刑事裁定
110年度毒抗字第1031號
抗  告  人  
即  被  告      許志偉




上列抗告人因違反毒品危害防制條例案件，不服臺灣彰化地方法
院中華民國110年7月5日第一審裁定（110年度毒聲字第380號，
聲請案號：臺灣彰化地方檢察署110年度毒偵字第638號、110年
度聲觀字第271號），提起抗告，本院裁定如下：
    主  文
抗告駁回。
    理  由
一、抗告人即被告許志偉（下稱抗告人）抗告意旨略以：本件係
    由臺灣彰化地方檢察署上訴，由臺灣高等法院臺中分院判處
    有期徒刑。為此，抗告人請求臺灣彰化地方法院詳查清楚再
    為判決，因為本件抗告人犯罪時間為109年2月21日，犯行為
    一年之內，應適用刑法第56條之修正理由說明，為此抗告人
    提出抗告等語。
二、按抗告期間，除有特別規定外，為5日，自送達裁定後起算
    ；提起抗告，應以抗告書狀，敘述抗告之理由，提出於原審
    法院為之；原審法院認為抗告不合法律上之程式或法律上不
    應准許，或其抗告權已經喪失者，應以裁定駁回之，刑事訴
    訟法第406條前段、第407條、第408條第1項前段分別定有明
    文。次按送達於在監獄或看守所之人，應囑託該監所長官為
    之；在監獄或看守所之被告，於上訴期間內向監所長官提出
    上訴書狀者，視為上訴期間內之上訴，且為抗告程序所準用
    ，刑事訴訟法第56條第2項、第351條第1項及第419條亦規定
    甚明。又監所與法院間無在途期間可言，是抗告人在監獄或
    看守所，如向該監所長官提出抗告書狀，因不生扣除在途期
    間之問題，故必在抗告期間內提出者，始可視為抗告期間內
    之抗告；如逾期始向該監所長官提出抗告書狀，即不得視為
    抗告期間內之抗告，雖監所長官即日將抗告書狀轉送法院收
    文，因無扣除在途期間之可言，其抗告仍屬逾期（最高法院
    86年度台抗字第80號裁定意旨參照）。
三、經查：本件抗告人因違反毒品危害防制條例案件，經臺灣彰
    化地方檢察署檢察官聲請觀察、勒戒，嗣原審法院於民國11
    0年5月25日以110年度毒聲字第380號裁定，裁定令入勒戒處
    所觀察、勒戒，並於110年6月11日將裁定正本送達至法務部
    ○○○○○○○，由抗告人親自簽收，此有原審法院送達證書在卷
    可稽（見原審卷第43頁），因抗告人係在監執行之受刑人，
    依前揭說明，於抗告期間內向監所長官提出抗告書狀者，不
    生扣除在途期間之問題，是其抗告期間無特別規定，自應為
    5日，並自送達裁定之翌日即110年6月12日起算，計至110年
    6月16日（該日為星期三，非例假日或國定假日）止，抗告
    期間即已屆滿。惟抗告人遲至110年6月18日始具狀向法務部
    ○○○○○○○提出抗告狀，有該監獄收受收容人訴狀章及其所書
    寫抗告狀之日期在卷可稽（見原審卷第45至50頁），是抗告
    人就本案觀察勒戒案件所提起之抗告，顯已逾法定抗告期間
    而為不合法，自應予駁回。從而，原審法院依刑事訴訟法第
    408條第1項前段規定，裁定駁回抗告人之抗告，經核並無違
    誤。至抗告人於110年7月21日收受原審法院駁回抗告逾期之
    裁定後，雖就該駁回裁定向本院提起抗告，然抗告人就本案
    觀察勒戒案件所提起之抗告，既已逾法定抗告期間而為不合
    法，且無從補正，則有關本件抗告有無實體上理由，即非本
    院所應審究。綜上，抗告意旨雖執前詞指摘原裁定不當，卻
    未見就原審以其抗告逾期而駁回其抗告有何違法或不當予以
    說明，其抗告為無理由，應予駁回。
四、據上論斷，應依刑事訴訟法第411條前段、第412條，裁定如
    主文。 　　
中　　華　　民　　國　　110 　年　　8 　　月　　23　　日
            刑事第九庭　  審判長法　官　紀  文  勝
                                法　官　賴  妙  雲
                                法　官　姚　勳　昌
以上正本證明與原本無異。                   
不得再抗告。
                                書記官  溫  尹  明
中　　華　　民　　國　　110 　年　　8 　　月　　23　　日